臺灣臺中地方法院刑事判決　　　　　　　94年度訴字第1801號
公　訴　人　臺灣臺中地方法院檢察署檢察官
被　　　告　甲○○
上列被告因違反毒品危害防制條例案件，經檢察官提起公訴（九
十四年度毒偵字第二○四四號）暨移送併辦（九十四年度偵緝字
第九九六號），被告就被訴事實為有罪之陳述，經本院合議庭裁
定由受命法官獨任進行簡式審判程序，本院判決如下：
    主    文
甲○○連續施用第一級毒品，累犯，處有期徒刑拾月，羼有海洛
因香菸支沒收銷燬之；又連續施用第二級毒品，累犯，處有期
徒刑肆月，第二級毒品甲基安非他命壹包（含袋重：零點伍公克
）、含第二級毒品甲基安非他命殘渣袋貳只，均沒收銷燬之，玻
璃球貳個沒收。應執行有期徒刑壹年，羼有海洛因香菸支、第
二級毒品甲基安非他命壹包（含袋重：零點伍公克）、含第二級
毒品甲基安非他命殘渣袋貳只，均沒收銷燬之，玻璃球貳個沒收
。
    犯罪事實
一、甲○○前因犯竊盜及違反藥事法、槍砲彈藥刀械管制條例、
    麻醉藥品管制條例等案件，經法院分別判處有期徒刑八月、
    十月、六月、六月確定，復經裁定應執行有期徒刑二年二月
    ，於民國八十七年三月十一日經假釋交付保護管束，嗣經撤
    銷假釋，殘餘刑期一年一月十九日，復又因竊盜案件，經法
    院判處有期一年六月確定，與前開殘餘刑期接續執行，甫於
    九十一年三月六日縮短刑期執行完畢。又曾因施用毒品案件
    ，經本院依臺灣臺中地方法院檢察署檢察官之聲請，裁定令
    入戒治處所施以強制戒治，於八十九年三月二十二日執行完
    畢，並經臺灣臺中地方法院檢察署檢察官以八十九年度戒毒
    偵字第二一八號為不起訴處分確定。詎仍不知戒絕，於強制
    戒治執行完畢後五年內，竟基於施用第一級毒品海洛因之概
    括犯意，自九十四年二月九日某時許起至九十四年三月二十
    七日凌晨某時許止，連續在臺中市○○區○○路二段一０三
    六巷八號住處，以將海洛因羼入香菸，點火吸食之方式，施
    用第一級毒品海洛因三次，另基於施用第二級毒品甲基安非
    他命之概括犯意，自九十四年一月十三日某時許起至九十四
    年三月二十七日凌晨某時許止，連續在臺中市○○區○○路
    二段一０三六巷八號住處，以將甲基安非他命放在自製吸食
    器內，點火燒烤使其產生煙霧，以口鼻吸食之方式，施用第
    二級毒品甲基安非他命四次。嗣先於九十四年一月十五日十
    時十分許，在臺中市○○區○○路二段一０三六巷六號為警
    查獲，並扣得甲○○所有第二級毒品甲基安非他命一包（含
    袋重：○點五公克）、含第二級毒品甲基安非他命殘渣袋二
    只及其所有供施用第二級毒品所用之玻璃球二個（併案意旨
    書誤載為玻璃吸管）；復於九十四年三月二十八日十七時許
    ，在臺中市○○區○○路二段一０三六巷六號為警查獲，並
    扣得甲○○所有羼有第一級毒品海洛因香菸三支。
二、案經臺中市警察局第六分局報告臺灣臺中地方法院檢察署檢
    察官偵查起訴及臺中市警察局第二分局報告臺灣臺中地方法
    院檢察署檢察官併案審理。。
    理  由
一、前揭事實，業據被告甲○○於本院審理時坦承不諱，且被告
    為警查獲後，經採集其尿液送驗結果係呈嗎啡及甲基安非他
    命陽性反應，有中山醫學大學附設醫院藥物濫用檢測中心檢
    驗報告一份在卷可稽（九十四年度毒偵字第二０四四號卷第
    三十九頁），復有扣案之羼有第一級毒品海洛因香菸三支、
    第二級毒品甲基安非他命一包（含袋重：○點五公克）、含
    第二級毒品甲基安非他命殘渣袋二只、玻璃球二個為證，足
    認被告自白與事實相符。本案事證明確，被告犯行堪以認定
    。
二、被告曾因施用毒品案件，經本院依臺灣臺中地方法院檢察署
    檢察官之聲請，以裁定令入戒治處所施以強制戒治，於八十
    九年三月二十二日執行完畢等情，此有臺灣臺中地方法院檢
    察署刑案資料查註紀錄表、全國施用毒品案件紀錄表及臺灣
    高等法院被告全國前案紀錄表在卷可稽，被告於前開強制戒
    治執行完畢後五年內，再犯本案施用毒品之犯行，依毒品危
    害防制條例第二十三條第二項之規定，自應依法論科。
三、核被告所為，係犯毒品危害防制條例第十條第一項、第二項
    之施用第一級、第二級毒品罪。其於施用第一級毒品、第二
    級毒品前後持有第一級毒品、第二級毒品之低度行為，均為
    施用之高度行為所吸收，不另論罪。被告先後多次施用第一
    級毒品海洛因、第二級毒品甲基安非他命犯行，時間緊接，
    犯罪構成要件相同，各顯係基於概括犯意為之，均應依連續
    犯之規定論以一罪，並加重其刑。又被告所犯上開二罪，犯
    意各別，罪名不同，應予分論併罰。被告前因犯竊盜及違反
    藥事法、槍砲彈藥刀械管制條例、麻醉藥品管制條例等案件
    ，經法院分別判處有期徒刑八月、十月、六月、六月確定，
    復經裁定應執行有期徒刑二年二月，於八十七年三月十一日
    經假釋交付保護管束，嗣經撤銷假釋，殘餘刑期一年一月十
    九日，復又因竊盜案件，經法院判處有期一年六月確定，與
    前開殘餘刑期接續執行，甫於九十一年三月六日縮短刑期執
    行完畢等情，有臺灣臺中地方法院檢察署刑案資料查註紀錄
    表，臺灣高等法院被告全國前案紀錄表在卷可參，其於有期
    徒刑執行完畢後，五年以內再犯本件有期徒刑以上二罪，為
    累犯，均應依刑法第四十七條之規定分別遞加重其刑。公訴
    人雖僅就被告自九十四年二月九日某時許起至九十四年三月
    二十三日凌晨二時許止，施用第一級毒品海洛因多次及自九
    十四年三月二十八日二十時許回溯九十六小時內之某時，施
    用第二級毒品甲基安非他命之犯行提起公訴，惟被告其餘施
    用海洛因及甲基安非他命之犯行（含九十四年度偵緝字第九
    九六號移送併辦部分）與業據起訴經判決有罪部分有連續犯
    之裁判上之一罪關係，為起訴效力所及，本院自得併予審理
    。爰審酌被告施用毒品除戕害自身健康外，併對社會秩序產
    生不良影響，及其施用之期間、次數，暨犯罪後坦承犯行，
    態度尚佳等一切情狀，分別量處如主文所示之刑，並定應執
    行之刑。扣案之羼有海洛因香菸三支、含第二級毒品甲基安
    非他命殘渣袋二只，因分別無法與其內之海洛因、甲基安非
    他命分離，整體應視為毒品，屬本案查獲之毒品，均應依毒
    品危害防制條例第十八條第一項前段之規定，宣告沒收銷燬
    之，另玻璃球二個為被告所有，供犯本案施用第二級毒品甲
    基安非他命所用之物，業據被告供承在卷，爰依刑法第三十
    八條第一項第二款之規定，宣告沒收。至扣案之注射針筒一
    支，被告否認為其供犯本案施用第一級毒品海洛因所用之物
    ，復無積極證據足資證明，自不得為沒收之諭知，附此敘明
    。
據上論斷，應依刑事訴訟法第二百七十三條之一第一項、第二百
九十九條第一項前段，毒品危害防制條例第十條第一項、第二項
、第十八條第一項前段，刑法第十一條、第五十六條、第四十七
條、第五十一條第五款、第三十八條第一項第二款，判決如主文
。
本案經檢察官簡豐年到庭執行職務。
中　　華　　民　　國　　94　　年　　9 　　月　　2 　　日
                      刑事第十四庭  法  官  劉逸成
上正本證明與原本無異。
如不服本判決，應於送達後十日內向本院提出上訴狀（須附繕本
），上訴於臺灣高等法院臺中分院。
                                    書記官  謝惠雯
中　　華　　民　　國　　94　　年    9   　月    2     日
附錄論罪科刑法條：
毒品危害防制條例第十條
施用第一級毒品者，處六月以上五年以下有期徒刑。
施用第二級毒品者，處三年以下有期徒刑。
